臺灣高等法院高雄分院刑事判決
111年度金上訴字第166號
上  訴  人  
即  被  告  李佳倫


上列上訴人因詐欺等案件，不服臺灣高雄地方法院111年度審金
訴字第3號，中華民國111年3月29日第一審判決（起訴案號：臺
灣高雄地方檢察署110年度偵字第17570號），提起上訴，本院判
決如下：
    主  文
上訴駁回。
    事實及理由
一、本院審判範圍
　㈠按上訴得明示僅就判決之刑、沒收或保安處分一部為之，修
    正後刑事訴訟法第348條第3項定有明文。參諸同條第1項後
    段及第3項規定之立法理由，上訴人就未提出具體理由聲明
    上訴部分，並無請求撤銷、變更原判決之意，自無再擬制視
    為全部上訴之必要；為尊重當事人設定攻防之範圍，並減輕
    上訴審審理之負擔，容許上訴權人僅針對刑、沒收或保安處
    分一部提起上訴，其未表明上訴之認定犯罪事實部分，固不
    在第二審之審判範圍。惟刑事訴訟第二審為覆審制，不因刑
    事訴訟法第348條第3項規定修正而有不同，第二審法院仍應
    就是否符合一部上訴規定進行審查，審查後如發現一部上訴
    所涉及之部分，於事實上及法律上均無從與未經上訴部分獨
    立判斷且其內在關連亦無法分割時，仍不得准以一部上訴為
    之；如無前述例外情形，於兼及保障上訴人之上訴權、當事
    人之程序利益及尊重當事人設定之攻防範圍考量，避免上訴
    人因而受突襲判決之不利益結果發生，而符合刑事訴訟法第
    348條第3項所定之一部上訴規定時，未表明上訴之犯罪事實
    部分，即不在第二審之審判範圍，對於原審未經上訴部分，
    則產生判決一部確定力或程序內部之一部拘束力，上級審應
    受原審認定之拘束而不再予以審查及評價，並本於訴訟經濟
    原則，亦不就原審未經上訴部分重予調查及辯論。
　㈡經查：上訴人即被告李佳倫（下稱被告）因犯三人以上共同
    詐欺取財罪，經原審判處罪刑後提起上訴，本院審查被告所
    提起之上訴理由狀之文義及內容，均未就上開犯罪事實、罪
    名、沒收及追徵不服，僅就宣告刑部分提起上訴（見本院卷
    第13至15頁），復經本院於審判程序時闡明刑事訴訟法第34
    8條第3項一部上訴之意旨，被告明示本案僅就原審判決之刑
    部分為一部上訴，有審判程序筆錄可查（見本院卷第69頁）
    。依據前開說明，被告係依刑事訴訟法第348條第3項規定，
    明示就原審判決之宣告刑提起一部上訴，而為本院審判範圍
    ；原審就犯三人以上共同詐欺取財罪之犯罪事實及罪名部分
    ，則產生判決一部確定力或所謂程序內部之一部拘束力，不
    在本院審判範圍，是不在本院審判範圍部分本院亦不予以調
    查，應予敘明。
　㈢又修正後刑事訴訟法第348條第2項規定：對於判決之一部上
    訴者，其有關係之部分，視為亦已上訴。但有關係之部分為
    無罪、免訴或不受理者，不在此限。依立法理由記載：「但
    未經聲明上訴之部分，倘為無罪、免訴或不受理者，應使該
    無罪、免訴或不受理部分不生移審上訴審之效果而告確定，
    以避免被告受到裁判之突襲，並減輕被告訟累，且當事人既
    無意就此部分聲明上訴，將之排除在當事人攻防對象之外，
    亦符合當事人進行主義之精神，爰增訂第二項但書規定，以
    資適用。又本項但書所稱『無罪、免訴或不受理者』，並不以
    在主文內諭知者為限，即第一審判決就有關係之部分於理由
    內說明不另為無罪、免訴或不受理之諭知者，亦屬之。是被
    告涉犯組織犯罪防制條例第3條第1項後段之參與犯罪組織罪
    嫌，經原審不另為不受理諭知部分，亦不在本院審判範圍，
    附此敘明。
二、本案經本院審理結果，認第一審以被告犯三人以上共同詐欺
    取財罪，經原審判處有期徒刑1年2月，認事用法及量刑均無
    不當，應予維持，並引用第一審判決書記載之事實、證據及
    理由如附件。
三、被告上訴意旨略以：被告已坦承犯行，僅為外圍基層，就犯
    罪手段僅止於聽命提供帳戶及提領，對於組織規模、運作方
    式及整體概況均不知悉，被告對於犯罪所得並未有處分權限
    ，亦未實際獲有犯罪所得，尚非以經營犯罪為業之人，今因
    一時失慮而錯蹈法網，雖應予教訓，但仍非無藥可救之徒，
    倘以各該法定刑度相繩，恐有情輕法重之嫌，請審酌被告犯
    後態度良好，家有身心障礙之伯父及未滿一歲幼子待養，且
    被告已與告訴人林美君洽談調解中，為此提起上訴，請求依
    刑法第57條酌定其刑並依第59條酌減其刑，以符合罪刑相當
    性及比例原則（見本院卷第13至15、69頁）。
四、第二審判決書，得引用第一審判決書所記載之事實、證據及
    理由，對案情重要事項第一審未予論述，或於第二審提出有
    利於被告之證據或辯解不予採納者，應補充記載其理由，刑
    事訴訟法第373條定有明文，經查：　　
　㈠刑法第59條部分：
  ⒈按犯罪之情狀顯可憫恕，認科以最低度刑仍嫌過重者，固得 
    依據刑法第59條規定酌量減輕其刑。條文所謂犯罪情狀，必
    有特殊之環境及原因，在客觀上顯然足以引起一般同情，認
    為縱予宣告法定最低刑度猶嫌過重；而所謂犯罪情狀顯可憫
    恕，係指裁判者審酌刑法第57條各款所列事項，以行為人之
    責任為基礎之一切情狀，予以全盤考量後，認其程度已達顯
    可憫恕之程度，始有其適用。又法條所謂最低度刑，在遇有
    其他法定減輕其刑之事由者，則是指適用該法定減輕其刑事
    由後之最低刑度而言。
  ⒉查被告所犯三人以上共同詐欺取財罪，其法定刑為1年以上7
    年以下有期徒刑，又本院審核後，被告所提出之上訴事由有
    關本案犯罪參與程度、有無獲得犯罪所得及家庭現況部分，
    查無有何特殊之環境及原因，在客觀上顯然足以引起一般同
    情，不得不犯三人以上共同詐欺取財之罪，且本案犯罪類型
    為現今詐騙集團猖獗之犯罪，難認被告更可受有期徒刑1年
    以下之酌減優惠，另就被告於本案刑事程序態度配合及與告
    訴人林美君洽談調解部分，此屬犯罪後之情狀，並非刑法第
    59條所指犯罪時之情狀，被告就此部分提起上訴，並無理由
    。
  ㈡刑法第57條部分：
　⒈按法院為刑罰裁量時，除應遵守平等原則、保障人權之原則
    、重複評價禁止原則，以及刑法所規定之責任原則，與各種
    有關實現刑罰目的與刑事政策之規範外，更必須依據犯罪行
    為人之個別具體犯罪情節、所犯之不法與責任之嚴重程度，
    以及行為人再社會化之預期情形等因素，在正義報應、預防
    犯罪與協助受刑人復歸社會等多元刑罰目的間尋求平衡，而
    為適當之裁量。又關於刑之量定，係實體法賦予法院得依職
    權裁量之事項，苟已以行為人之責任為基礎，審酌刑法第57
    條各款所列事項而未逾越法律所規定之範圍，或濫用其權限
    ，即不得任意指摘為違法或不當。
　⒉經查：原審對被告所為犯行之刑罰裁量理由，業已妥為考量
    刑法第57條各款情形（見原審判決第5頁第3行至第6頁第4行
    ），並符合上開相關原則，尚無濫用刑罰裁量權之情事，且
    原審刑罰裁量之依據查核後確實與卷證相符。另本院審酌被
    告所犯三人以上共同詐欺取財罪，其法定刑為1年以上有期
    徒刑，原審僅就最低刑度酌增2個月，量刑已屬極輕，被告
    主張量刑過重，經核並無理由。
  ㈢綜上，被告執前詞提起上訴，核無理由，應予駁回。　
據上論結，應依刑事訴訟法第373條、第368條，判決如主文。
本案經檢察官范家振提起公訴，檢察官劉宗慶到庭執行職務。
中　　華　　民　　國　　111 　年　　8 　　月　　3 　　日
                  刑事第七庭    審判長法  官  李璧君
                                      法  官  石家禎
                                      法  官  李東柏
以上正本證明與原本無異。
如不服本判決應於收受本判決後20日內向本院提出上訴書狀，其
未敘述上訴理由者並應於提起上訴後20日內向本院補提理由書狀
（均須按他造當事人之人數附繕本）「切勿逕送上級法院」。
中　　華　　民　　國　　111 　年　　8 　　月　　3 　　日
　　　　　　　　　　　　　　　　　　　書記官  王紀芸　　
附件
臺灣高雄地方法院刑事判決
111年度審金訴字第3號
公　訴　人　臺灣高雄地方檢察署檢察官
被　　　告　李佳倫　
上列被告因詐欺等案件，經檢察官提起公訴（110 年度偵字第17
 570 號），因被告於準備程序進行中，就被訴事實為有罪之陳
述
，經受命法官告知簡式審判程序之旨，並聽取被告與公訴人之意
見後，由本院合議庭裁定由受命法官獨任依簡式審判程序審理，
判決如下：
    主  文
李佳倫犯三人以上共同詐欺取財罪，處有期徒刑壹年貳月。
    事  實
一、李佳倫與陳榕熙、吳工證、洪于涵、羅睿騰、黃盟強、林雙
    福(陳榕熙等6人所涉詐欺等犯嫌，為警另案移送檢察官偵辦
    )，加入真實姓名年籍不詳，暱稱「林子強」、「程琦」等
    人所共同組成之3人以上，以實施詐術為手段，具有持續性
    、牟利性之有結構性詐欺集團組織（李佳倫涉犯參與犯罪組
    織罪部分，不另為不受理，詳後述），李佳倫並於民國109
    年7月2日前之某日，將其所有之元大商業銀行股份有限公司
    帳號000-0000000000000000帳戶提供予「林子強」所屬詐欺
    集團使用，並與詐欺集團成員間共同意圖為自己不法之所有
    ，基於3 人以上共同詐欺取財及隱匿詐欺所得去向之洗錢之
    犯意聯絡，於109年6月11日，先由真實姓名年籍不詳，暱稱
    「程琦」之人結識林美君並加入LINE聯繫，再向其佯稱：投
    資旭揚金融平台云云，致林美君陷於錯誤，分別於㈠109年7
    月2日中午12時54分許，網路轉帳新臺幣(下同)50,000元至
    上開帳戶，㈡109年7月2日下午1時3分許，網路轉帳49,000元
    至上開帳戶，㈢109年7月3日上午10時31分許，網路轉帳100,
    000元至上開帳戶，㈣)109年7月10日晚間6時27分許，網路轉
    帳100,000元至上開帳戶。再由李佳倫依詐欺集團指示，將
    林美君匯入上開帳戶之款項提領後交付予「林子強」，以此
    方法製造金流斷點，而掩飾、隱匿詐欺犯罪所得之去向及所
    在。嗣林美君發現有異而報警處理，為警循線查悉上情。
二、案經林美君訴由高雄市政府警察局苓雅分局報告臺灣高雄地
    方檢察署檢察官偵查後起訴。
    理  由
一、程序方面：
    本件被告李佳倫所犯均係死刑、無期徒刑、最輕本刑為3 年
    以上有期徒刑以外之罪，其於準備程序進行中就被訴事實為
    有罪之陳述，經受命法官告知簡式審判程序之旨，並聽取當
    事人之意見後，本院合議庭認無不得或不宜改依簡式審判程
    序進行之情形，爰依刑事訴訟法第273 條之1 第1 項規定，
    裁定由受命法官獨任進行簡式審判程序。又本件所引屬於審
    判外陳述之傳聞證據，依同法第273 條之2 規定，不受第15
    9 條第1 項關於傳聞法則規定之限制，依法有證據能力，合
    先敘明。
二、認定犯罪事實所憑之證據及其理由：
    上開犯罪事實，業據被告坦承不諱，核與證人即告訴人林美
    君證述相符，並有臺中市政府警察局大雅分局潭北派出所受
    理詐騙帳戶通報警示簡便格式表、告訴人存款交易明細手機
    擷圖、與「程琦」對話紀錄、大雅分局照片紀錄表(編號9、
    10、11、13)、LINE對話紀錄、被告上開帳戶之客戶資料、
    客戶往來交易細、臺灣高雄地方檢察署104年度第12844號、
    第13878號、105年度偵字第3281號不訴處分書在卷可稽，足
    認被告前揭任意性自白與事實相符，堪予採信。從而，本案
    事證明確，被告上開犯行，洵堪認定，應依法論科。
三、論罪科刑：
  ㈠法律說明：
　⒈按共同實行犯罪行為之人，在合同意思範圍以內，各自分擔
    犯罪行為之一部，相互利用他人之行為，以達其犯罪之目的
    者，即應對於全部所發生之結果，共同負責，不問犯罪動機
    起於何人，亦不必每一階段犯行，均經參與。再關於犯意聯
    絡，不限於事前有所協議，其於行為當時，基於相互之認識
    ，以共同犯罪之意思參與者，亦無礙於共同正犯之成立。
    且數共同正犯之間，原不以直接發生犯意聯絡者為限，即有
    間接之聯絡者，亦包括在內。詐欺集團成員，以分工合作之
    方式，各自分擔犯罪行為之一部，相互利用他人之行為，以
    達詐欺取財之目的，即應負共同正犯責任，不必每一階段犯
    行均經參與，且犯意之聯絡，亦不以直接發生者為限，其有
    間接之聯絡者，亦屬之（最高法院28年上字第3110號判例、
    85年度台上字第6220號、97年度臺上字第2946號判決意旨參
    照）。被告本件係負責提供上開帳戶供「林子強」、「程琦
    」及渠等所屬詐欺集團使用，及擔任領款車手等工作，其雖
    未自始至終參與各階段之犯行，但主觀上對本案呈現細密之
    多人分工模式及彼此扮演不同角色、分擔相異工作等節，顯
    已有所預見，且其所參與者既係本件整體詐欺取財犯罪計畫
    不可或缺之重要環節，其與「林子強」、「程琦」等人間，
    在合同意思範圍內，各自分擔本件犯罪行為之一部，彼此相
    互利用他人之行為，最終共同達成其等詐欺取財犯罪之目的
    ，依前揭說明，被告自應就本件欺取財犯行所發生之結果，
    同負全責。
　⒉次按洗錢防制法業於105 年12月28日修正公布，並於106年6
    月28日施行，本次修法參考國際防制洗錢金融行動工作組 
    織（Financial Action Task Force ，下稱FATF）40項建議
    之第3項建議，並參採聯合國禁止非法販運麻醉藥品和精神
    藥物公約及聯合國打擊跨國有組織犯罪公約之洗錢行為定義
    ，將洗錢行為之處置、多層化及整合等各階段，全部納為洗
    錢行為，完整規範洗錢之所有行為模式。不惟就洗錢行為之
    定義（第2條）、前置犯罪之門檻（第3條）、特定犯罪  所
    得之定義（第4條），皆有修正。抑且因應洗錢行為定義之
    修正，將修正前同法第11條第1 項、第2 項區分為自己或為
    他人洗錢罪，而有不同法定刑度，合併移列至第14條第1 項
    ，亦不再區分為不同罪責，同處7年以下有期徒刑，併科新
    臺幣500 萬元以下罰金，以求與國際規範接軌，澈底打擊洗
    錢犯罪。從而新法第14條第1 項之一般洗錢罪，只須有第2 
    條各款所示洗錢行為之一，而以第3 條規定之特定犯罪作為
    聯結為已足。申言之，洗錢之定義，在新法施行後，與修正
    前規定未盡相同，因此是否為洗錢行為，自應就犯罪全部過
    程加以觀察，不僅須行為人客觀上有掩飾或隱匿特定犯罪所
    得之財物或財產上利益之具體作為，主觀上更須具有掩飾或
    隱匿其犯罪所得或變得之財產或財產上利益與犯罪之關聯性
    ，使其來源形式上合法化，以逃避國家追訴、處罰之犯罪意
    思，始克相當。過去實務認為，行為人對犯特定犯罪所得之
    財物或利益作直接使用或消費之處分行為，或僅將自己犯罪
    所得財物交予其他共同正犯，祇屬犯罪後處分贓物之行為，
    非本條例所規範之洗錢行為。惟依新法規定，倘行為人意圖
    掩飾或隱匿特定犯罪所得來源，而將特定犯罪所得直接消費
    處分，甚或交予其他共同正犯予以隱匿，或由共同正犯以虛
    假交易外觀掩飾不法金流移動，即難認僅單純犯罪後處分贓
    物之行為，應仍構成新法第2條第1或2款之洗錢行為（最高
    法院108 年台上字第3086號判決意旨參考）。查本案係分工
    由被告提供上開帳戶供「林子強」等人使用，並自該帳戶提
    領告訴人匯入之款項後，再轉交予「林子強」，該行為已製
    造金流斷點，使偵查機關難以追查帳戶金流，以達掩飾詐欺
    犯罪所得之本質及去向，自屬洗錢防制法所稱之洗錢行為。
  ㈡罪名及罪數：⒈
　　核被告所為，係犯洗錢防制法第14條第1 項之一般洗錢罪及
    刑法第339 條之4 第1 項第2 款之三人以上共同詐欺取財罪
    。被告就上開犯行，與「林子強」、「程琦」等人，有犯意
    聯絡及行為分擔，應論以共同正犯。又被告係以一行為觸犯
    上開各罪，為想像競合犯，應從一重以三人以上共同詐欺取
    財罪論處。
　㈢刑之減輕部分：
　　按想像競合犯之處斷刑，本質上係「刑之合併」。其所謂從
    一重處斷，乃將想像競合犯組成之評價上數罪，合併為科刑
    一罪，其所對應之刑罰，亦合併其評價上數罪之數法定刑，
    而為一個處斷刑。易言之，想像競合犯侵害數法益者皆成立
    犯罪，論罪時必須輕、重罪併舉論述，同時宣告所犯各罪名
    ，包括各罪有無加重、減免其刑之情形，亦應說明論列，量
    刑時併衡酌輕罪部分量刑事由，評價始為充足，然後依刑法
    第55條前段規定「從一重處斷」，非謂對於其餘各罪可置而
    不論。因此，法院決定處斷刑時，雖以其中最重罪名之法定
    刑，做為裁量之準據，惟於裁量其輕重時，仍應將輕罪合併
    評價在內（最高法院108 年度台上字第4405號、第4408號刑
    事判決意旨參照）。查被告就本案犯行，於本院審理時坦承
    不諱，而依洗錢防制法第16條第2 項規定：「犯前二條之罪
    ，在偵查或審判中自白者，減輕其刑。」，故本件被告所犯
    洗錢防制法部分，依上開說明，應減輕其刑，又被告本件犯
    行係從一重論處三人以上共同詐欺取財罪，是其此部分想像
    競合輕罪得減刑部分，本院量刑時將併予審酌。
  ㈣刑罰裁量：
　　爰以行為人之責任為基礎，審酌被告正值青壯，不思循以正
    常途徑賺取生活所需，竟圖謀非法所得，與「林子強」等人
    共同為上開詐欺取財及洗錢犯行，負責擔任取款之車手，危
    害告訴人財產利益，嚴重影響金融秩序，破壞社會互信基礎
    ，助長詐騙犯罪歪風，尤其增加查緝犯罪及告訴人尋求救濟
    之困難，所為實應非難；然其尚非主導犯罪之核心要角，犯
    罪後坦承犯行，符合前揭犯罪事實符合洗錢防制法第16條第
    2項減刑規定，而得為量刑上有利之考量因子，又念其犯後
    始終坦承犯行，態度尚可，並參以被告在該詐欺集團內擔任
    車手之參與犯罪程度，暨衡量被告未與告訴人和解賠償損害
    或取得原諒，兼衡教育程度、經濟（涉個人隱私，詳卷）、
    生活狀況、犯罪之動機、目的、手段、角色分工、所詐取之
    財物數額、未實際獲取犯罪所得及犯罪所生之危害等一切情
    狀，量處如主文所示之刑。
四、不予沒收之說明： 
  ㈠按共同犯罪行為人之組織分工及不法所得，未必相同，特別
    是集團性或重大經濟、貪污犯罪，彼此間犯罪所得分配懸殊
    ，其分配較少甚或未受分配之人，如仍應就全部犯罪所得負
    連帶沒收之責，超過其個人所得之剝奪，無異代替其他犯罪
    參與者承擔刑罰，顯失公平。故共同犯罪，其所得之沒收，
    應就各人分得之數為之（最高法院104 年度第13次刑事庭會
    議決議、104 年度台上字第3935號判決意旨參照）。查本案
    被告所提領之款項，均已交由「林子強」，且其為本案犯行
    尚未取得報酬等節，據被告供陳在卷，卷內復無其他證據證
    明被告就本案已取得報酬，則因無證據證明被告實際上已取
    得報酬，自無從宣告沒收被告之犯罪所得。
  ㈡另洗錢防制法第18條第1 項前段固規定：「犯第14條之罪，
    其所移轉、變更、掩飾、隱匿、收受、取得、持有、使用之
    財物或財產上利益，沒收之」，但條文並無「不問屬於犯罪
    行為人與否」之要件（絕對義務沒收），當以屬於（按指實
    際管領）犯罪行為人者為限，始應（相對義務）沒收。查本
    案遭被告掩飾、隱匿去向與所在之詐欺所得，被告已交付「
    林子強」，則本案遭被告掩飾、隱匿去向與所在之詐欺所得
    ，已不在被告實際管領之中，自無從依上開規定諭知沒收，
    附此敘明。
五、不另為不受理諭知（被訴參與組織部分）：
　㈠公訴意旨另以：被告本案加入真實姓名年籍不詳之「林子強
    」、「程琦」」等人所組成3 人以上、以實施詐術為手段，
    具有持續性、牟利性之有結構性組織為本件犯行，亦涉犯組
    織犯罪防制條例第3 條第1 項後段之參與犯罪組織罪嫌。
　㈡按同一案件繫屬於有管轄權之數法院者，由繫屬在先之法院
    審判之；依第8 條之規定不得為審判者，應諭知不受理之判
    決，刑事訴訟法第8 條前段、第303 條第7 款分別定有明文
    。又訴訟上所謂之一事不再理，關於實質上一罪或裁判上一
    罪，均有其適用，蓋依審判不可分之效力，審理事實之法院
    對於存有一罪關係之全部犯罪事實，依刑事訴訟法第267 條
    之規定，本應併予審判，是以即便檢察官前僅針對應論屬裁
    判上一罪或實質上一罪之同一案件部分事實加以起訴，先繫
    屬法院既仍應審究犯罪事實之全部，縱檢察官再行起訴者未
    為前起訴事實於形式上所論及，後繫屬法院亦非可更為實體
    上之裁判，俾免抵觸一事不再理之刑事訴訟基本原則。
　㈢又如行為人於參與同一詐欺集團之多次加重詐欺行為，因部
    分犯行發覺在後或偵查階段之先後不同，肇致起訴後分由不
    同之法官審理，為裨益法院審理範圍明確、便於事實認定，
    即應以數案中「最先繫屬於法院之案件」為準，以「該案件
    」中之「首次」加重詐欺犯行與參與犯罪組織罪論以想像競
    合。縱該首次犯行非屬事實上之首次，亦因參與犯罪組織之
    繼續行為，已為該案中之首次犯行所包攝，該參與犯罪組織
    行為之評價已獲滿足，自不再重複於他次詐欺犯行中再次論
    罪，俾免於過度評價及悖於一事不再理原則。至於「另案」
    起訴之他次加重詐欺犯行，縱屬事實上之首次犯行，仍需單
    獨論以加重詐欺罪，以彰顯刑法對不同被害人財產保護之完
    整性，避免評價不足（最高法院109 年度台上字第3945號判
    決意旨參照）。
  ㈣經查，被告加入本案詐欺集團，參與詐騙另案告訴人卓宛玲
    之行為，前經臺灣高雄地方檢察署檢察官以109 年度偵字第
    23936 號提起公訴，於110 年8 月19日繫屬於本院，經本院
    110 年度金訴字第130 號（下稱前案）審理中等情，有上開
    起訴書、臺灣高等法院被告前案紀錄表在卷可稽，並經被告
    於本院審理時供陳明確。而前案乃被告參與詐欺集團為加重
    詐欺犯行之數案件中，最先繫屬法院者，則被告參與犯罪組
    織之犯行部分，俾免於過度評價，自僅應於先繫屬前案之加
    重詐欺取財犯行論以想像競合犯，至其他之加重詐欺取財犯
    行，袛需單獨論罪科刑。檢察官就被告參與犯罪組織之犯行
    另行提起本件公訴，於111 年1 月3日繫屬於本院，有高雄
    地檢署函上之本院收文章可查，揆諸上開說明，顯就實質上
    同一案件向本院重行起訴，本應就被告本案被訴參與犯罪組
    織部分諭知不受理判決，惟此部分與前揭經本院判決有罪部
    分，有想像競合犯之裁判上一罪關係，爰不另為不受理之諭
    知。
據上論斷，應依刑事訴訟法第273 條之1 第1 項、第284 條之1 
、第299 條第1 項前段，判決如主文。
本案經檢察官范家振提起公訴，檢察官呂乾坤到庭執行職務。
中    華    民    國   111    年    3     月     29   日
                  刑事第五庭  法  官    陳銘珠
以上正本證明與原本無異。
如不服本判決應於收受送達後20日內向本院提出上訴書狀，並應
敘述具體理由；如未敘述上訴理由者，應於上訴期間屆滿後20日
內向本院補提理由書（均須按他造當事人之人數附繕本）「切勿
逕送上級法院」。
因疫情而遲誤不變期間，得向法院聲請回復原狀。
中　　華　　民　　國　　111 　年　　3 　　月　　29　　日
 　　　　　　　　　　　　　　 書記官    沈佳螢
附錄本案論罪科刑法條：
《洗錢防制法第14條》
有第二條各款所列洗錢行為者，處七年以下有期徒刑，併科新臺
幣五百萬元以下罰金。
前項之未遂犯罰之。
前二項情形，不得科以超過其特定犯罪所定最重本刑之刑。
《中華民國刑法第339條之4》
犯第339條詐欺罪而有下列情形之一者，處1年以上7年以下有期
徒刑，得併科1百萬元以下罰金：
一、冒用政府機關或公務員名義犯之。
二、三人以上共同犯之。
三、以廣播電視、電子通訊、網際網路或其他媒體等傳播工具，
    對公眾散布而犯之。
前項之未遂犯罰之。